



INFORMACIÓN PERSONAL

Lugar de Nacimiento: Guatemala, Guatemala

Domicilio: Guazacapán, Santa Rosa, Guatemala

Correo:

batunsuriano7@gmail.com

Celular: 3583-3220

DPI: 2011-29566-0101



GitHub



Portafolio



LinkedIn

HABILIDADES PROFESIONALES

- Comunicación
- Trabajo en Equipo
- Creatividad
- Dedicación
- Liderazgo

HABILIDADES TECNICAS

- HTML y CSS
- **JavaScript**
- React JS
- PHP
- Arquitectura MVC
- GIT
- Jira
- Selenium

Gersón Enrique Batún Suriano

Ingeniero en Sistemas (Cierre de Pensum)

Soy un apasionado joven de 23 años mi mayor experiencia es en desarrollo web y QA, Mi objetivo es transformar ideas en soluciones digitales efectivas, optimizando la experiencia del usuario y garantizando la calidad en cada proyecto que abordo. Con un enfoque en el cierre de pensum, mi objetivo es continuar aprendiendo y constantemente, manteniéndome al día con las últimas tendencias tecnológicas y estándares de la industria.



FORMACIÓN ACADÉMICA

2018 - 2022

• Técnico Universitario o Profesorado: Cierre de pensum de la carrera de Ingeniería en Sistemas de Información y Ciencias de la Computación De La Universidad Mariano Gálvez de Guatemala.

2016 - 2017

• Diversificado: Colegio Tecnológico de Informática "CTI", Guazacapán, Santa Rosa.

2013 - 2015

• Nivel Medio: Instituto de Educación Básica Por Cooperativa "Gregorio Gallardo", Guazacapán, Santa Rosa.

2007 - 2012

• Nivel Primario: Colegio Particular Mixto Francisco Orantes Guazacapán Santa Rosa.



EXPERIENCIA PROFESIONAL

Lugar de Empleo: Tiendas de Zapato Mateo

Puesto: Encargado

12 de Enero de 2019 al 31 de Diciembre de 2019

Teléfono:5337-5706

Lugar de Empleo: Maestro De computación en el Colegio

Tecnológico de Informática Guazacapán, Santa Rosa

Puesto: Profesor

17 de Enero de 2020 al 31 de Octubre de 2020 Teléfono del lugar de empleo: 5699-1576

Lugar de Empleo: Ministerio de Agricultura, Ganadería y

Alimentación

Puesto: Técnico de Apoyo

04 de Mayo de 2021 al 31 de Diciembre de 2021

Teléfono: 5572-2604



CERTIFICACIONES

- Taller de Flutter y Taller de Maquetación Web Universidad Mariano Gálvez de Guatemala
- Certificado Aprende HTML desde Cero hasta Experto Udemy
- Certificado Aprende CSS desde Cero hasta Experto Udemy
- Certificado JavaScript Desde cero Hasta Experto Udemy
- Certificado Crea Sistemas de Gestión para Universidades con PHP y MySQL – Udemy
- Certificado Ultimate Scrum Master Certification Course (PSM-I) + Tests – Udemy
- Certificado Power BI: 8 Proyectos reales para volverte un master -Udemy

Cyber World Techsolutions

Es una página web orienta a dar a conocer servicios tanto de software como de hardware donde da a conocer diferentes servicios dentro de la misma, los lenguajes utilizados para su creación son HTML, CSS y JavaScript. Publicación

Funeraria San José

Es una Pagina web de una funeraria donde se ofrece servicios fúnebres, capillas, Alquiler de Mobiliario y Lapidas. Los lenguajes utilizados para su creación son HTML, CSS y JavaScript. Publicación

Sistema de Inventario

Es un sistema web dedicado a llevar el control de inventario de una tienda tiene módulos como: clientes, ventas, productos, reportes y la gestión de usuarios. Los lenguajes utilizados para su creación son PHP, JavaScript y la plantilla de AdminLTE en Base de datos MySQL. Repositorio

Sistema de Nominas

Es un sistema web de nóminas dedicado para poder llevar el control de los empleados con módulos como: empleados, comisiones, empresas y horas extra. Los lenguajes utilizados para su creación son PHP, JavaScript y la plantilla de AdminLTE en Base de datos MySQL. Repositorio



HABILIDADES SOFTWARE

Lenguajes de programación

- HTML y CSS (Nivel Medio)
- JavaScript (Nivel Medio)
- PHP (Nivel Medio)

Herramientas QA y Lenguajes

- Selenium IDE (Nivel Medio)
- Postman (Nivel Básico)

Bases de datos

- SQL (Nivel Medio)
- XAMMP

Sistemas en La Nube

AWS

Herramientas de trabajo

- JIRA
- Visual Studio Code
- Draw.io

• Nombre Completo: Ing. Manuel Veliz Nájera

Relación: ConocidoTeléfonos: 3105-3565

• Correo electrónico: manuelcotonio9@gmail.com

• Nombre Completo: Marvin Humberto Hernández Pérez

Relación: ConocidoTeléfonos: 5592-1762

• Correo electrónico: mmmarvinp@gmail.com

• Nombre Completo: Dr. Cirilo Metodio Matul González

Relación: ConocidoTeléfonos: 5563-6549

• Correo electrónico: <u>lilomago7@gmail.com</u>